臺灣桃園地方法院刑事判決                                           110年度侵訴字第58號
公  訴  人  臺灣桃園地方檢察署檢察官  
被      告  陳俊發


指定辯護人  本院公設辯護人廖彥傑  
上列被告因妨害性自主案件，經檢察官提起公訴（110年度偵緝
字第590號），本院判決如下：
    主  文
甲○○犯強制性交罪，處有期徒刑貳年。緩刑伍年，緩刑期間付
保護管束，並應依附件即本院一一○年度附民移調字第九二三號
調解筆錄內容向被害人支付損害賠償，及應於本判決確定之日起
壹年內，參加法治教育叁場次。 
    事  實
一、乙○○於民國106年間，透過通訊軟體Facebook認識代號AV000
    -A109068（95年1月生，真實姓名、年籍詳卷，下稱A女）之
    女子，2人於109年2月24日上午9時許相約見面，途中A女向
    乙○○表示天氣熱欲更衣，適於同日上午上午10時25分許，路
    過桃園市○○區○○路0段000號之全家便利商店，乙○○竟基於強
    制性交之犯意，於上開時、地，先行進入上開全家便利商店
    之廁所內，再呼叫A女一同進入更衣，A女在廁所內更衣完後
    ，乙○○乃違反A女之意願，趨前欲褪去A女之上衣、褲子，經
    A女掙扎而未果，然乙○○仍不顧A女之反抗，續以手伸入A女
    之褲子及內褲內，並將手指插入A女之陰道內，至有他人敲
    門止方停止其行為，以此方式對A女為強制性交行為1次得逞
    。
二、案經A女及A女之母即代號AV000-A109068A（真實姓名、年籍
    詳卷）訴由桃園市政府警察局楊梅分局報請臺灣桃園地方檢
    察署檢察官偵查起訴。
    理  由
壹、程序部分：
一、按性侵害犯罪防治法所稱性侵害犯罪，係指觸犯刑法第221
    條至第227條、第228條、第229條、第332條第2項第2款、第
    334條第2款、第348條第2項第1款及其特別法之罪；又行政
    機關、司法機關及軍法機關所製作必須公示之文書，不得揭
    露被害人之姓名、出生年月日、住居所及其他足資識別被害
    人身分之資訊，性侵害犯罪防治法第2條第1項、第12條第2
    項分有明文。另性侵害犯罪防治法第12條所定其他足資識別
    被害人身分之資訊，包括被害人照片或影像、聲音、住址、
    親屬姓名或其關係、就讀學校與班級或工作場所等個人基本
    資料，性侵害犯罪防治法施行細則第6條亦有明文。本件被
    告乙○○被訴對A女為強制性交之犯行，係屬性侵害犯罪防治
    法所稱之性侵害犯罪，因本院所製作之本案判決係屬必須公
    示之文書，為避免被害人身分遭揭露，依上開規定，對於A
    女及A女之母姓名及年籍、地址等足資識別A女身分之資訊，
    均予以隱匿，惟A女之真實姓名年籍及住址均詳如卷附不公
    開之資料，可供查核比對，合先敘明。
二、又按被告以外之人於審判外之言詞或書面陳述，除法律有規
    定者外，不得作為證據；又被告以外之人於審判外之陳述，
    雖不符合同法第159條之1至第159條之4規定，但經當事人於
    審判程序同意作為證據，法院審酌該言詞陳述或書面陳述作
    成時之情況，認為適當者，亦得為證據。當事人、代理人或
    辯護人於法院調查證據時，知有第159條第1項不得為證據之
    情形，而未於言詞辯論終結前聲明異議者，視為有前項之同
    意，刑事訴訟法第159條第1項及第159條之5分別定有明文。
    經查，本判決下列所引用之被告以外之人於審判外之陳述（
    含書面陳述），檢察官、被告及其辯護人迄至本院言詞辯論
    終結前均未聲明異議，本院審酌上開證據資料製作時之情況
    ，尚無違法不當及證明力明顯過低之瑕疵，亦認為以之作為
    證據應屬適當，揆諸前開規定，爰依刑事訴訟法第159條之5
    規定，認前揭證據資料均有證據能力。
三、本件認定事實所引用之本件卷內之非供述證據，檢察官、被
    告及其辯護人均未主張排除前開證據之證據能力，且迄於本
    院言詞辯論終結前均未表示異議，本院審酌前開非供述證據
    並無證據證明係公務員違背法定程序所取得，亦無刑事訴訟
    法第159條之4之顯有不可信之情況與不得作為證據之情形，
    是本件認定事實所引用之本件卷內之非供述證據，均認為有
    證據能力。
貳、實體部分：
一、認定事實之理由及依據：
    上開犯罪事實，業據被告乙○○於警詢、偵訊、本院訊問、準
    備程序及審理時坦承不諱（詳見甲○109偵18776號卷第9至13
    頁；甲○110偵緝590號卷第49至51頁；本院卷第113頁、第15
    4頁、第195頁），核與證人即告訴人A女、A女之母於警詢、
    偵訊時之證述、證人黃秉榛於偵訊時證述之情節相符（詳見
    甲○109偵18776號卷第25至32頁、第33至35頁、第89至94頁
    、第99至101頁），並有被告臉書對話紀錄及臉書頁面截圖
    、告訴人A女與男性友人黃秉榛臉書對話及臉書頁面截圖、
    受理疑似性侵害事件驗傷診斷書（有關告訴人A女）、刑案
    現場照片、臺灣桃園地方檢察署檢察官勘驗筆錄在卷可稽（
    詳見甲○109偵18776號卷第45至47頁、第49至51頁、第59至6
    1頁、第63至67頁；甲○109偵18776號不公開卷第23至27頁、
    第29至33頁），足徵被告上開任意性自白與事實相符，堪予
    採信。是本件事證已臻明確，被告上開犯行足堪認定，應予
    依法論科。
二、論罪科刑部分：
  ㈠核被告所為，係犯刑法第221條第1項之強制性交罪。而強制
    性交罪，本具有強制罪及妨害自由罪之本質，因之，在著手
    過程中，行為人所施加之強暴手段，使人行無義務之事，或
    剝奪行動自由等，乃此罪性質所使然，亦即屬強制性交行為
    之一部分，均不另論強制罪或妨害自由罪。
　㈡另查，本件告訴人A女為95年1月生，於案發時為14歲以上未
    滿18歲之少年，此有告訴人A女之代號與真實姓名對照表在
    卷可憑（詳見甲○109偵18776號不公開卷第3頁），而被告對
    告訴人A女為本件強制性交犯行時，係未滿20歲之未成年人
    ，有被告之個人戶役政連結作業系統查詢結果在卷可考（詳
    見本院卷第29頁），即非屬成年人，自毋庸依兒童及少年福
    利與權益保障法第112條第1項前段之規定，加重其刑，附此
    說明。 
  ㈢又按刑法第221條第1項之強制性交罪，為法定本刑3年以上10
    年以下有期徒刑之罪，刑度不可謂不重。然同為對於被害人
    犯強制性交，其原因動機不一，犯罪情節未必相同，倘依其
    情狀處以3年以下有期徒刑，即足以懲儆，並可達防衛社會
    之目的者，自非不可依客觀犯行、主觀惡性、犯罪情節等考
    量其情狀，是否有可憫恕之處，適用刑法第59條之規定酌量
    減輕其刑，期使個案裁判之量刑，能斟酌至當，符合比例原
    則。查被告於本案行為前並無犯罪紀錄，素行良好，有臺灣
    高等法院被告前案紀錄表附卷可稽，此次未能克制情慾致罹
    重典，固非可取，然其犯罪情節究與事前謀劃並施以高強度
    強暴手段恣意踐踏被害人性自主決定權之窮兇惡極之徒有別
    ，復衡以被告業於警詢、偵訊、本院準備程序及審理時均始
    終坦認犯行，並於本院審理時分別與告訴人A女、A女之母成
    立調解等情，有本院110年12月7日審理筆錄、本院調解筆錄
    在卷可按（詳見本院卷第183至184頁、第189頁），堪認被
    告尚知悔悟，且積極彌補己過。而告訴人A女、A女之母亦於
    本院審理時表示若被告有按期履行調解條件，同意給予被告
    緩刑等語（詳見本院卷第196頁）。是就本案犯罪原因與環
    境，依被告客觀犯行與主觀惡性考量其情狀，並綜合審酌其
    他一切與犯罪有關情狀之結果，認對被告縱科以最輕刑度，
    仍嫌過重，客觀上足以引起一般同情，因認其犯罪情狀堪以
    憫恕，有情輕法重之情形，爰依刑法第59條規定減輕其刑。
  ㈣爰審酌被告與告訴人A女為網友關係，竟不思循適當途徑調節
    自己之性需求，僅為滿足一己私慾，以前述違反告訴人A女
    之手段對告訴人A女為強制性交，損及告訴人A女之性自主權
    及人性尊嚴，欠缺尊重他人身體自主權之觀念，所為實值非
    難，本應予以嚴懲，惟念被告前無任何前科紀錄，此有臺灣
    高等法院被告前案紀錄表附卷為憑（詳見本院卷第19頁），
    顯見被告素行尚佳，其犯後深知其罪，始終坦承犯行，足見
    被告犯後態度良好，且其於本院審理時已與本件告訴人2人
    達成調解，告訴人2人亦當庭表示若被告有按期履行調解條
    件，同意給予被告緩刑等語，此有本院110年12月7日審理筆
    錄、本院調解筆錄在卷可考（詳見本院卷第183至184頁、第
    196頁），堪認被告有盡力彌補犯罪所生之損害，兼衡被告
    之素行、犯罪動機、目的、手段、生活狀況、品行、高中畢
    業之智識程度、家庭經濟為貧寒及告訴人A女所受之損害等
    一切情狀，量處如主文所示之刑，以示懲儆。
  ㈤緩刑之宣告： 
　⒈又查，被告前未曾因故意犯罪而受有期徒刑以上刑之宣告，
    此有臺灣高等法院被告前案紀錄表在卷可按，其因一時失慮
    致罹刑章，然其於本院審理時已坦認犯行，態度良好，且亦
    與本件告訴人2人於本院審理中達成調解，而告訴人2人亦當
    庭表示若被告有按期履行調解條件，同意給予被告緩刑等情
    ，已如前述，堪認被告悔意甚殷，具有改善之可能性，則本
    院衡酌全案情節，認被告經此偵審程序並刑之宣告後，當知
    所警惕，而無再犯之虞，尚無須遽予執行刑罰，以期其能有
    效回歸社會，故本院認其所受上開刑之宣告以暫不執行為適
    當，爰依刑法第74條第1項第1款規定，併予宣告緩刑5年，
    以啟自新。
　⒉為督促被告能依前述調解成立內容確實履行，以兼顧被害人
    （即A女及A女之母）之權益，爰依刑法第74條第2項第3款規
    定，命被告應依附件之本院110年度附民移調字第923號調解
    筆錄內容，向被害人支付損害賠償，此部分依刑法第74條第
    4項規定，得為民事強制執行名義。
　⒊再按緩刑宣告，得斟酌情形，命犯罪行為人為預防再犯所為
    之必要命令，刑法第74條第2項第8款亦有明文。本院斟酌被
    告因法治觀念不足，致為本案犯行，為確保被告建立正確之
    法治觀念及督促其保持善良品行，認有課予被告預防再犯所
    為必要命令宣告之必要，併依刑法第74條第2項第8款規定，
    命被告應在本判決確定之日起1年內，參加法治教育3場次。
　⒋另因本案被告所犯之強制性交罪，為刑法第91條之1第1項所
    列之罪，復依刑法第93條第1項第1款、第2款之規定，宣告
    其於緩刑期間付保護管束，以觀後效。至被告倘於緩刑期間
    ，違反上開所定負擔情節重大，足認原宣告之緩刑難收其預
    期效果，而有執行刑罰之必要，依刑法第75條之1第1項第4
    款規定，得撤銷緩刑之宣告，併予敘明。
據上論斷，應依刑事訴訟法第299條第1項前段，刑法第221條第1
項、第59條、第74條第1項第1款、第2項第3款、第8款、第93條
第1項項第1款、第2款，判決如主文。
本案經檢察官丙○○提起公訴，檢察官王珽顥到庭執行職務。
中　　華　　民　　國　　110 　年　　12　　月　　23　　日
                  刑事第十七庭審判長法　官  張明道
                                    法　官  張英尉
                                    法　官  李思緯
以上正本證明與原本無異。
如不服本判決應於收受判決後20日內向本院提出上訴書狀，並應
敘述具體理由。其未敘述上訴理由者，應於上訴期間屆滿後20日
內向本院補提理由書(均須按他造當事人之人數附繕本)「切勿逕
送上級法院」。 

      　　　　　　　　　　　　　　　書記官　吳怡靜
中　　華　　民　　國　　110 　年　　12　　月　　23　　日

附錄論罪科刑法條：
刑法第221條第1項。
中華民國刑法第221條
（強制性交罪）
對於男女以強暴、脅迫、恐嚇、催眠術或其他違反其意願之方法
而為性交者，處3年以上10年以下有期徒刑。
前項之未遂犯罰之。